【裁判字號】    99,審訴,1097
【裁判日期】    990603
【裁判案由】    毒品危害防制條例
【裁判全文】
臺灣高雄地方法院刑事判決            99年度審訴字第1097號
公  訴  人  臺灣高雄地方法院檢察署檢察官
被      告  甲○○
上列被告因毒品危害防制條例案件，經檢察官提起公訴（99年度
毒偵字第1252號），本院依簡式審判程序判決如下：
    主  文
甲○○施用第一級毒品，累犯，處有期徒刑壹年，扣案之第一級
毒品海洛因肆包（合計驗餘淨重拾點肆伍公克，空包裝總重貳點
壹陸公克，純質淨重玖點貳捌公克）均沒收銷燬。又施用第二級
毒品，累犯，處有期徒刑陸月，扣案之第二級毒品甲基安非他命
壹包（含袋，驗餘淨重貳點零柒公克）沒收銷燬。應執行有期
徒刑壹年肆月，扣案之第一級毒品海洛因肆包（合計驗餘淨重拾
點肆伍公克，空包裝總重貳點壹陸公克，純質淨重玖點貳捌公克
）、第二級毒品甲基安非他命壹包（含袋，驗餘淨重貳點零柒
公克）均沒收銷燬。
    事  實  及  理  由
一、犯罪事實：
    甲○○前因施用毒品案件，經本院以96年度毒聲字第609 號
    裁定送觀察、勒戒後，認有繼續施用之傾向，再經本院以96
    年度毒聲字第1947號裁定令入戒治處所施以強制戒治，於民
    國97年9 月11日停止處分出所而執行完畢。並經臺灣高雄地
    方法院檢察署以97年度戒毒偵字第453 號為不起訴處分確定
    。另因肅清煙毒條例案件，分經法院判處應執行有期徒刑3
    年5 月、3 年11月確定，經接續執行，於84年6 月2 日假釋
    出監付保護管束；於假釋期間，再因麻醉藥品管理條例、肅
    清煙毒條例案件，分別經法院判處有期徒刑6 月、3 年6 月
    確定，嗣經裁定定應執行有期徒刑3 年9 月確定，於85年12
    月20日入監，與前開經撤銷假釋之殘刑4 年4 月又5 日接續
    執行，於87年8 月21日假釋出監並付保護管束，嗣再撤銷假
    釋，於90年7 月25日入監執行前開經撤銷假釋之殘刑4 年4
    月又5 日、1 年8 月又12日，於95年1 月24日假釋出監並付
    保護管束，於96年4 月14日保護管束期滿，假釋未經撤銷視
    為執行完畢。詎仍不知悔改，於前開強制戒治執行完畢釋放
    後5 年內，分別基於施用第一級毒品海洛因、第二級毒品甲
    基安非他命之犯意，於99年1 月28日11時許，在高雄市鼓山
    區○○○路1041巷3 號13樓之3 住處內，將海洛因摻入香菸
    內並以點火吸食之方式，施用第一級毒品海洛因1 次；復於
    上開施用海洛因約10分鐘後，在上址，將甲基安非他命放入
    玻璃球內以燒烤之方式，施用第二級毒品甲基安非他命1 次
    。嗣於99年1 月28日下午1 時30分，警方於上址盤檢，甲○
    ○同意警方進入住處搜索，甲○○並於有偵查犯罪權限之機
    關及公務員發覺其犯罪前，自行從床頭櫃取出第一級毒品海
    洛因4 包（合計驗餘淨重10.45 公克，空包裝總重2.16公克
    ，純質淨重9.28公克）、第二級毒品甲基安非他命1 包（含
    袋，驗餘淨重2.037 公克）供警查扣，並自承其上述施用第
    一級、第二級毒品犯行，經其同意後採尿送驗，結果呈嗎啡
    、可待因及安非他命、甲基安非他命陽性反應。
二、證據名稱：
    被告甲○○於本院審理時之自白，高雄市政府警察局苓雅分
    局偵辦麻藥、煙毒案件嫌疑人尿液採證代碼對照表（代碼：
    F-99036 ）、高雄市立凱旋醫院99年2 月25日濫用藥物尿液
    檢驗報告、法務部調查局濫用藥物實驗室99年3 月1 日鑑定
    書、高雄醫學大學附設中和紀念醫院9904-80 檢驗報告各1
    紙，高雄市政府警察局苓雅分局成功路派出所扣押筆錄暨扣
    押物品目錄表1 份，扣案之第一級毒品海洛因4 包（合計驗
    餘淨重10.45 公克，空包裝總重2.16公克，純質淨重9.28公
    克）、第二級毒品甲基安非他命1 包（含袋，驗餘淨重2.03
    7 公克），臺灣高等法院被告前案紀錄表。
三、核被告上開所為，分別係犯毒品危害防制條例第10條第1 項
    、第2 項之施用第一、二級毒品罪。其持有第一級毒品海洛
    因、第二級毒品甲基安非他命之低度行為，分別為施用之高
    度行為吸收，均不另論罪。被告所犯上開2 罪，犯意各別，
    行為互殊，應予分論併罰。被告有如前開犯罪科刑及執行紀
    錄，此有臺灣高等法院被告前案紀錄表1 份在卷可稽，其前
    受徒刑之執行完畢後，5 年以內故意再犯本件有期徒刑以上
    之2 罪，均為累犯，應依刑法第47條第1 項之規定，各加重
    其刑。被告於遭警盤檢，乃於有偵查犯罪權限之機關及公務
    員發覺其犯罪前，主動自行從床頭櫃取出上開第一級毒品海
    洛因4 包、第二級毒品甲基安非他命1 包供警查扣，並自承
    其上述施用第一、二級毒品之犯罪事實，是被告此舉當認合
    於自首要件，爰依刑法第62條前段規定減輕其刑，並依法先
    加後減之。
四、爰審酌被告前經強制戒治及刑罰執行後，仍未能徹底戒絕毒
    品，復再犯本件施用毒品罪，顯見其自制力不足，無法擺脫
    毒品，惟念所犯施用毒品罪乃屬戕害自身身心健康行為，且
    其犯後已坦認犯行，並斟酌公訴檢察官建議本件量處有期徒
    刑1 年（施用第一級毒品部分）、5 月（施用第二級毒品部
    分）等一切情狀，分別量處如主文所示之刑及定應執行刑。
    扣案之白色粉塊狀4 包（合計驗餘淨重10.45 公克，空包裝
    總重2.16公克，純質淨重9.28公克）及晶體1 包（含袋，驗
    餘淨重2.037 公克），經送驗結果，確分別呈第一級毒品海
    洛因、第二級毒品甲基安非他命陽性反應，此有法務部調查
    局濫用藥物實驗室99年3 月1 日鑑定書、高雄醫學大學附設
    中和紀念醫院9904-80 檢驗報告各1 紙在卷可稽，屬查獲之
    毒品，且該包裝袋與其內毒品難以析離，亦無析離實益，應
    將之同視為毒品，不問屬於犯人與否，爰依毒品危害防制條
    例第18條第1 項前段規定均沒收銷燬之。至鑑驗耗損之毒品
    ，既已滅失，毋庸宣告沒收銷燬之，附此敘明。
據上論斷，應依刑事訴訟法第273 條之1 第1 項、第299 條第1
項前段、第310 條之2 、第454 條第1 項，毒品危害防制條例第
10條第1 項、第2 項、第18條第1 項前段，刑法第11條、第47條
第1 項、第62條前段、第51條第5 款、第9 款，判決如主文。
本案經檢察官乙○○到庭執行職務。
中    華    民    國    99    年    6     月    3     日
                  刑事第十庭  法  官  顏銀秋
以上正本證明與原本無異。
如不服本判決應於收受送達後10日內向本院提出上訴書狀，並應
敘述具體理由；如未敘述上訴理由者，應於上訴期間屆滿後20日
內向本院補提理由書（均須按他造當事人之人數附繕本）「切勿
逕送上級法院」。
中    華    民    國    99    年    6     月    3     日
                              書記官  林豐富
附錄論罪科刑法條
毒品危害防制條例第10條（施用毒品罪）
施用第一級毒品者，處6月以上5年以下有期徒刑。
施用第二級毒品者，處3年以下有期徒刑。

司法院資訊處製作；財團法人民間司法改革基金會備份。
